【裁判字號】    89,上訴,1785
【裁判日期】    891122
【裁判案由】    毒品危害防制條例
【裁判全文】
臺灣高等法院臺中分院刑事判決              民國八十九年度上訴字第一七八五號
    上  訴  人
    即  被  告  丙○○
    選任辯護人  劉進堂
    上  訴  人
    即  被  告  乙○○
    指定辯護人  本院公設辯護人  郭博益
右上訴人等因違反毒品危害防制條例案件，不服臺灣臺中地方法院中華民國八十九年
八月二十二日第一審判決（民國八十八年度訴字第二四九○號，起訴案號：臺灣臺中
地方法院檢察署民國八十八年度偵字第二一五九七號、二一五九九號），提起上訴，
本院判決如左：
    主  文
上訴駁回。
    事  實
一、丙○○與乙○○共同基於販賣第一級毒品海洛因營利之概括犯意聯絡，先後於民
    國（下同）八十七年十二月底某日、八十八年三月間某日及八十八年六、七月間
    某日，在台中市○○路○段十號十一樓之十三丙○○住處及該址附近之小公園等
    地，分別以新台幣（下同）五萬元、四萬五千元及四萬五千元之價格，共同販賣
    海洛因各約半兩予林俊杰計三次，渠二人共同販賣方式為：每次均係由丙○○委
    由乙○○出面與林俊杰接洽海洛因之買賣事宜，由丙○○決定售價，經乙○○轉
    知於林俊杰合意後，再由乙○○向林俊杰收取現金轉交與丙○○，丙○○則於收
    受價款後將海洛因交由乙○○轉交與林俊杰，另丙○○並支付傭金給乙○○供作
    報酬，每次交易海洛因之傭金為三千元、五千元及一萬元不等。嗣因丙○○於八
    十八年九月間又在台中市○○路、漢口路口，向綽號「阿偉」姓名年籍不詳之男
    子，以四十萬元之價格，購得海洛因三百公克（即每公克海洛因約一千三百三十
    三元），丙○○與乙○○乃又基於同上共同販賣海洛因之概括犯意，先由乙○○
    於同年十月十八日晚間持微量之海洛因樣品，至台中市○○路永興巷一之五號林
    俊杰住處供林俊杰試用，問林俊杰是否有意購買，惟因林俊杰未立即答覆，乙○
    ○乃又於翌日以其所有0000000000號行動電話撥打林俊杰所有000
    0000000號行動電話，與林俊杰接洽交易海洛因事宜，俟於隔日即同年十
    月二十日上午十一時五十六分許，林俊杰以其所有上開行動電話撥打乙○○所有
    前開行動電話，向乙○○表明願以四萬五千元之價格購買海洛因半兩，乙○○答
    以須問丙○○意思後，即於同日下午二時四十一分許，以其所有上開行動電話撥
    打丙○○所有0000000000號行動電話，向丙○○稱林俊杰僅要以四萬
    五千元購買半兩之海洛因，是否願意販賣予林俊杰等語，經丙○○答允後，乙○
    ○旋於同日下午三時十分許再以其所有上開行動電話與林俊杰約定約於三十分鐘
    後至林俊杰上址住處收取價金，乙○○隨即依約前往林俊杰上址住處向林俊杰收
    取四萬五千元，適因丙○○撥打行動電話予乙○○，要求乙○○準備秤，乙○○
    乃向林俊杰借得電子磅秤一具後，隨即持該電子磅秤連同林俊杰所交付之四萬五
    千元，前往台中市○○路○段十號十一樓之十三號丙○○住處，待乙○○於該址
    將四萬五千元交予丙○○後，丙○○即將要交給林俊杰之半兩（即淨重十八．七
  五公克）海洛因，連同無償轉讓予乙○○供作報酬之海洛因（淨重）四．八七公
    克及傭金現金三千元，一併交給乙○○。迨乙○○於同年十月二十日下午五時許
    ，持上開海洛因離開丙○○上址住處時，即在該大樓樓下，為事先依檢察官核發
    之監聽通訊監察書，合法監聽乙○○上開行動電話內容，而知悉右情並埋伏在現
    場之警調人員（為由法務部調查局台中市調查站、台中縣調查站、中部機動工作
    組、彰化縣調查站、南投縣調查站、彰化憲兵隊及台中縣警察局刑警隊等單位組
    成之聯合專案小組人員）當場逮捕，並扣得前揭乙○○所持有之海洛因（淨重）
    二三．六二公克、乙○○所有0000000000號行動電話一具、0000
    00000號呼叫器一個、販毒所得傭金三千元及林俊杰所有電子磅秤一具等物
    。嗣丙○○於同日下午五時十分許離開上址住處時，即在甘肅路一段十號旁道路
    上，為上開專案小組人員，予以攔截，並在丙○○上開住處，查獲丙○○自不詳
    時間起持有之第二級毒品ＭＤＭＡ二百十四顆、丙○○所有之現金十八萬五千元
    、0000000000號行動電話乙具及分裝毒品海洛因用之塑膠夾鍊袋乙包
    、在丙○○皮包內之現金四萬三千元，另在丙○○所有車牌號碼ＳＥＺ－六六七
    號機車置物箱中又扣得丙○○所有海洛因（淨重）一五四．七四公克。
二、案經法務部調查局台中市調查站、台中縣調查站、中部機動工作組、彰化縣調查
    站、南投縣調查站、彰化憲兵隊及台中縣警察局報告台灣台中地方法院檢察署檢
    察官指揮偵查起訴。
    理   由
一、訊據上訴人即被告丙○○固坦承扣案之現金二十二萬八千元、00000000
    00號行動電話一具、塑膠夾鍊袋一包、海洛因（淨重）一五四．七四公克均為
    其所有，及持有扣案第二級毒品ＭＤＭＡ計二百十四顆等事實；上訴人即被告乙
    ○○固供承林俊杰透過伊向丙○○購買海洛因計四次之事實，惟二人均矢口否認
    有何販賣毒品海洛因犯行，被告丙○○辯稱：伊是為供自己施用，始購買海洛因
    ，扣案海洛因是伊在八十八年二、三月間所購得，當時伊總計購買三百公克，價
    格為三十六萬元，，伊未曾販賣海洛因，且伊已於八十八年九月間戒除施用海洛
    因惡習，扣案現金中有四萬三千元是在伊皮包內查扣，該款項中有二萬元是伊於
    為警查獲前一日打麻將所贏得，其餘的錢均是伊以前經營ＰＵＢ所剩下的錢，該
    ＰＵＢ在八十七年一月間結束營業，當時留下一百多萬元現金，因伊沒有帳戶，
    所以將該一百多萬現金都放在家中。又因伊與乙○○是好朋友，且伊公證結婚時
    ，乙○○幫伊當證人，伊為了報答乙○○的恩情，才免費提供海洛因予乙○○施
    用，況按一般常理，伊苟有販賣十八．七五公克海洛因予林俊杰，伊僅須交給乙
    ○○十八．七五公克即可，為何要給乙○○二十四．五公克，所以伊確未販賣海
    洛因，至於多出之五．七五公克部分，是因伊欠乙○○人情，所以多給乙○○，
    並不是給乙○○的報酬云云。被告乙○○則以：伊與林俊杰是高中同學，至丙○
    ○則是在以前丙○○開計程車時認識，因林俊杰曾借伊三十萬元，伊始受林俊杰
    委託，代為向丙○○購買海洛因，伊並未獲得任何好處，伊被逮捕時身上有一萬
    七千餘元，其中有部分款項係伊為伊任職之公司所收回之貨款云云。
二、惟查，（一）上訴人即被告丙○○先後於右揭時地販賣海洛因計四次予林俊杰之
    事實，業據被告乙○○於警訊及偵審中供明屬實，核與證人林俊杰於警訊及偵審
    中證述情節相符。且被告丙○○如何委由被告乙○○於八十九年十月十八日交付
    微量海洛因予林俊杰試用，詢問林俊杰是否有意購買，旋被告丙○○即於翌日同
    年月十九日十六時五十九分許，以其所有0000000000號行動電話撥打
    乙○○所有上開行動電話，詢問被告乙○○林俊杰是否要購買海洛因，並催被告
    乙○○趕快問林俊杰，嗣經被告乙○○與林俊杰互相以前開行動電話接洽購買海
    洛因事宜，林俊杰向被告乙○○稱：伊只要購買「四五半」（即半兩）重之海洛
    因，請乙○○問丙○○可否等語，乙○○答以：我問一下等語後，即以上述行動
    電話問丙○○稱：林俊杰只要購買「四五半」分量之海洛因，是否要賣給林俊杰
    等語，丙○○即答稱：「好啦」、「好啦」等語，乙○○旋稱：「好，那等一下
    ，我過去跟他們（即林俊杰）請款一下。」等語後，丙○○並即稱：「對啦，錢
    先拿到再用。」等語，俟乙○○向林俊杰取款四萬五千元，並赴被告丙○○上址
    住處將該四萬五千元交予丙○○後，被告乙○○即於離開被告丙○○上址住處時
    ，在上址大樓樓下為埋伏之警、調人員查獲，當場在被告乙○○身上扣得前揭海
    洛因等物等情，非惟已經證人林俊杰及被告乙○○分別於調查員詢問時及偵查中
    陳明在卷，互核相符，且有監聽被告告乙○○上開行動電話之監聽錄音帶一捲（
    見八十八年度偵字二一五九九號卷未之錄音帶存放袋）及通訊監察作業譯文摘要
    報告表三紙在卷可按。參以八十八年十月二十日十五時十分許，被告丙○○以行
    動電話與被告乙○○聯繫時，被告乙○○稱：「不要像之前優優（台語，即細細
    的之意）。」、「（就是）不要讓它散散的（台語）。」、「對啦，就不要太散
    」等語後，被告丙○○即稱：「又要便宜，又要好。」等語，益徵被告丙○○之
    前曾透過被告乙○○販賣毒品予林俊杰無疑。再觀諸被告丙○○於原審法院八十
    九年七月十七日審理中所辯：「．．，至於多出五．七五公克部分，是因我欠乙
    ○○他人情，所以多給他的，並不是他的報酬。」云云，益證被告丙○○所辯不
    實，蓋被告丙○○苟無事先已約定要交付多少毒品予乙○○，又豈有「多給」之
    可言。另扣案之海洛因，係被告丙○○於八十八年九月間向「阿偉」購買三百公
    克，代價為四十萬元乙節，業據被告丙○○於八十八年十月二十日台中市調查站
    詢問時供明在卷，核與被告乙○○於同日在台中市調查站供稱：「．．（丙○○
    ）告訴我他那裏有進海洛因毒品，．．。」等語，情節相符，堪信為真實，被告
    丙○○嗣改稱：上開海洛因係伊於八十八年二、三月間所購云云，尚難採信。（
    二）被告乙○○確係受被告丙○○委託代為尋找海洛因買主，而主動找林俊杰購
    買海洛因，迄至遭查獲時止，被告丙○○業已透過被告乙○○販賣海洛因四次予
    林俊杰，被告乙○○並自被告丙○○處獲取報酬等節，業據被告乙○○於台中市
    調查站中供稱：「．．，丙○○拿三千元給我當傭金，．．。」、「．．丙○○
    即要我幫他尋找買主，我亦允諾幫他找找看，．．我獲悉林俊杰欲購買海洛因毒
    品，隨即幫丙○○販售予他，．．迄今我先後幫丙○○販售海洛因予林俊杰含此
    次共四次，．．，．．每次丙○○均會支付傭金予我，有時三千、五千、一萬元
    不等，．．。」、「是的，該三千元即為我此次仲介買賣海洛因之報酬。」等語
    在卷，核與證人林俊杰於台中市調查站中所證：「在八十八年十月十八日晚間乙
    ○○攜帶少許海洛因樣品至我台中縣太平市○○路永興巷一之五號住處，讓我試
    用，並問我是否有意購買，．。」等語情節相符，參以八十八年十月十九日十六
    時五十九分許，被告丙○○以其所有上開行動電話與乙○○聯絡時，被告丙○○
    詢以：「．．，那個（即林俊杰）有說怎樣嗎？」，被告乙○○答以：「說他（
    即林俊杰）如果要的話，才要跟我說啊。」等語，有上開監聽錄音帶及通訊監察
    作業譯文摘要報告表三紙在卷可稽，足證林俊杰所證確與事實相符，被告乙○○
    顯係基於與被告丙○○共同販賣海洛因營利之意圖，而主動詢問林俊杰是否要購
    買海洛因，而非如乙○○於調查站所辯：『．．，「恰巧」今日（八十八年十月
    二十日）下午林俊杰打上述0000000000之行動電話給我，說他正缺海
    洛因毒品，．．。』，及於偵查中供稱：「（你如未賺到傭金，為何要幫丙○○
    送貨給林俊杰四次之多？）因林俊杰一直拜託我，我無法拒絕。」云云。至林俊
    杰嗣於偵審中雖改稱：是伊拜託乙○○代為購買海洛因，而非乙○○主動販賣海
    洛因予伊云云，既核與事實不符，顯係事後迴護被告乙○○之詞，尚難據為有利
    於被告乙○○之認定。又林俊杰於八十八年十月二十日所購買之海洛因數量僅為
    「四五半」即半兩十八．七五公克，已如前述，而被告丙○○既係以販售海洛因
    營利，又豈有僅因被告乙○○曾在伊結婚時幫伊證婚，即免費提供淨重四．八七
    公克海洛供被告乙○○施用之理。參以被告丙○○係在被告乙○○交付林俊杰欲
    購買海洛因之款項四萬五千元後，始將該超過半兩重之四．八七公克海洛因無償
    轉讓予乙○○乙情，益證該四．八七公克海洛因確係被告乙○○協助被告丙○○
    販賣海洛因之酬傭無疑。（三）被告丙○○係以四十萬元之價格，購得前述海洛
    因三百公克（即每公克海洛因，約為一千三百三十三元），而其販售予林俊杰之
    價格則為半兩四萬五千元（即每公克海洛因二千四百元），另被告乙○○每次為
    被告丙○○出面接洽販賣海洛因予林俊杰，均可獲上述之報酬，復如前述，則被
    告二人顯均具共同販賣海洛因營利之犯意聯絡甚明。（四）前開在被告乙○○身
    上所查獲之白粉（淨重）二三．六二公克，及在被告丙○○所有前開機車內扣得
    之白粉（淨重）一五四．七四公克均為毒品海洛因乙節，有法務部調查局（八八
    ）陸字第八八一七六五九七號、00000000號鑑定通知書各一紙在卷可稽
    。（五）被告乙○○嗣於偵審中雖辯稱：調查站筆錄伊雖有看過才簽名，但該筆
    錄之記載有不實之處，伊並未自丙○○處獲取報酬，三千元報酬一事是調查站人
    員自己寫的云云。然查，調查站筆錄所載內容確均係被告乙○○主動供述乙節，
業經調查員李華君及林炯彰於原審法院審理中結證屬實，參以被告乙○○為三十
    餘歲智識成熟之男子，調查員詢問被告乙○○時復全程錄影，其間並讓被告乙○
    ○休息，有調查站詢問錄影帶可按，是被告乙○○在筆錄上簽名前既有看過筆錄
    ，則其儘可當場提出異議，或拒絕簽名，其未為此，卻於偵審中始翻異前供，要
    係事後卸責之詞，尚難採信。至被告乙○○於調查局中接受詢問之錄影帶，經原
    審法院勘驗結果，固只有影像而沒有聲音，有勘驗筆錄在卷可稽，惟尚難據此即
    為有利於被告之認定。又扣案電子磅秤一個，係被告丙○○於八十八年十月二十
    日下午以上開行動電話聯絡被告乙○○，請被告乙○○帶一個秤到被告丙○○家
    去，嗣被告乙○○即向林俊杰借得扣案電子磅秤一個，連同被林俊杰所交付之四
    萬五千元，一起帶往被告丙○○住處乙節，業據被告乙○○於原審審理中供明在
    卷，核與林俊杰於調查局詢問時陳述情節相符（見八十八年度偵字第二一五九七
    號偵查卷第八五頁背面），並有上開通訊監察作業譯文摘要報告表在卷可參（詳
    見八十八年十月二十日十五時十分及同日十五時五十六分譯文），固堪認定，惟
    此並無礙於被告二人共同販賣海洛因予林俊杰之認定，均併此敘明。（六）又被
    告丙○○於台中市調站調查人員詢問時及偵查中先係供稱：在伊上址住處查扣案
    十八萬五千元，係伊哥哥洪濟各叫彰化之友人「阿珠」拿給伊，要伊幫忙買傢俱
    ，另伊身上之四萬三千元中，有二萬餘元係伊於遭查獲前一日即八十八年十月十
    九日晚上十時許至翌日快天亮時止，在綽號「香港仔」之歐釗所經營之海產店內
    打牌所贏得云云，嗣於審理中又改稱：扣案十八萬五千元是伊以前經營ＰＵＢ時
    所留下的錢云云，核其對同一筆金錢之來源非惟所供先後互異，且與證人即被告
    丙○○胞兄洪濟各於台中市調查站調查員詢問時及偵查中所證：伊並不認識綽號
    「阿珠」之人，亦未曾委託「阿珠」將錢交予丙○○等語、證人歐釗（Ａｕ  Ｃ
    ｈｉｕ）於台中市調查站及偵查中證稱：伊為香港仔海鮮店老板，丙○○綽號「
    阿華」，八十八年十月十九日至二十日間伊未曾與丙○○打麻將等語、及證人楊
    登元於偵查中結證：伊最後一次與丙○○、歐釗打牌之時間為八十八年十月十八
    日晚上六、七點打到十二點等語情節不符。（七）上開被告丙○○所持有二百十
    四顆樂丸，經送檢驗結果，均為第二級毒品ＭＤＭＡ，及被告丙○○為警、調人
    員查獲後所採集尿液，經送檢驗結果，ＭＤＭＡ呈陰性反應等情節，有法務部調
    查局（八八）陸字第八八一七四六○二號、00000000號檢驗通知書各一
    紙在卷可憑，被告丙○○持有第二級毒品ＭＤＭＡ之事實，已堪認定。至被告丙
    ○○雖供稱：扣案ＭＤＭＡ係伊於八十八年三、四月間，為戒除海洛因而以每顆
    二百元之代價買來施用，當時伊共購入三百顆ＭＤＭＡ伊每次須施用二至三顆Ｍ
    ＤＭＡ，伊最後一次施用ＭＤＭＡ時間，是為警查獲前約一星期云云，惟被告丙
    ○○苟真係為戒除海洛因始施用ＭＤＭＡ，則其豈有在八十八年三、四月間購進
    三百顆ＭＤＭＡ後，又在八十八年九月間購入海洛因三百公克，且旋於同月間即
    戒除海洛因，又正巧在為警查獲前約一個星期即停止施用ＭＤＭＡ。從而，被告
    此部分自白顯有可疑，尚難據此即認被告丙○○確有施用第二級毒品ＭＤＭＡ之
    犯行，附此敘明。綜上所述，被告二人所辯均核與事實不符，此外復有扣案海洛
    因（淨重）計一七八．三六公克、乙○○所有0000000000號行動電話
    一具、被告乙○○販毒所得傭金三千元、在被告丙○○皮包內扣得之現金四萬三
    千元、被告丙○○所有0000000000號行動電話一具及分裝海洛因用之
    塑膠夾鍊袋乙包可資佐證，事證明確，被告二人犯行均堪認定。上訴人等請再傳
    喚林俊杰到庭對質云云，核無必要。
三、查，被告二人右揭八十八年十月二十日之販賣海洛因犯行，被告二人雖已與林俊
    杰達成買賣海洛因之合意，被告丙○○並已取得價金，惟被告二人既在將海洛因
    交付予林俊杰前即為警調人員查獲，即仍屬未遂階段。核上訴人即被告丙○○所
    為，係犯毒品危害防制條例第四條第一項之販賣第一級毒品罪、第四條第五項、
    第一項之販賣第一級毒品未遂罪、第十一條第二項之持有第二級毒品罪、及第八
    條第一項之轉讓第一級毒品罪。上訴人即被告乙○○所為，核犯毒品危害防制條
    例第四條第一項之販賣第一級毒品罪及第四條第五項、第一項之販賣第一級毒品
    未遂罪。公訴人就被告丙○○前開將海洛因（淨重）四．八七公克無償轉讓予被
    告乙○○供作報酬之犯行，雖漏引毒品危害防制條例第八條第一項，惟其既已於
    起訴書內載明該事實，本院自應予以審理。又按事實之認定，應憑證據，如未能
    發現相當證據，或證據不足以證明，自不能以推測或擬制之方法，以為裁判基礎
    ；另認定犯罪事實應依證據，為刑事訴訟法所明定，故被告否認犯罪事實所持之
    辯解，縱屬不能成立，仍非有積極證據足以證明其犯罪行為，不能遽為有罪之認
    定，最高法院著有判例可資參照。本案既查無任何確切證據足認被告丙○○確係
    基於販賣之意圖而持有扣案ＭＤＭＡ，自不能僅因在被告丙○○住處扣得上開第
    二級毒品ＭＤＭＡ二一四顆，遽謂其犯有毒品危害防制條例五條第二項之意圖販
    賣而持有第二級毒品罪行，公訴人認被告丙○○此部分犯行，係犯毒品危害防制
    條例五條第二項之罪，尚有未洽，惟其基本事實既屬同一，本院仍應予以審理，
    並變更其起訴法條。又被告二人間就右開販賣海洛因犯行，有犯意之聯絡與行為
    之分擔，均為共同正犯。被告丙○○持有海洛因之低度行為應為販賣及轉讓海洛
    因之高度行為所吸收；被告乙○○持有海洛因之低度行為應為販賣之高度行為所
    吸收，均不另論罪。又被告二人先後四次販賣第一級毒品犯行，所犯均犯罪構成
    要件相同，顯均係基於概括之犯意為之，均為連續犯，應各依刑法第五十六條之
    規定論以毒品危害防制條例第四條第一項販賣第一級毒品既遂之一罪，惟因被告
    二人所犯毒品危害防制條例第四條第一項之販賣第一級毒品罪部分，其法定本刑
    為無期徒刑或死刑，依刑法第六十五條第一項及第六十四條第一項之規定，不得
    加重。被告丙○○係為使被告乙○○協助其販賣海洛因，而轉讓海洛因予被告乙
    ○○，核其所犯上開販賣第一級毒品及轉讓第二級毒品二罪間，有牽連犯之裁判
    上一罪關係，應從一重毒品危害防制條例第四條第一項之販賣第一級毒品罪處斷
    。被告丙○○所犯上開販賣第一級毒品及持有第二級毒品二罪間，犯意各別，行
    為互殊，應予分論併罰。再查被告乙○○僅係受被告丙○○委託出面與林俊杰接
    洽之販賣海洛因事宜，自丙○○處所獲得之報酬非鉅；而被告丙○○亦僅先後四
    次販賣毒品海洛因予林俊杰一人，且所販賣之數量及所得亦均非鉅大，相對於長
    期大量販賣毒品予不特定多數人之大毒梟而言，被告二人對社會治安及國民健康
    之危害較小，被告二人均因一時貪慾致罹重典，情輕法重，堪予憫恕，雖科以法
    定最低之刑，猶嫌過重，爰依刑法第五十九條規定，酌量減輕其刑。原判決就持
    有第二級毒品部分變更起訴法條並因依毒品危害防制條例第四條第一項、第八條
    第一項、第十一條第二項、第十八條第一項前段、第十九條第一項、刑法第十一
    條前段、第二十八條、第五十六條、第五十五條、第五十一條第五款、第五十九
    條、第三十七條第二項。爰分別審酌被告二人明知施用海洛因戕害人體身心至劇
    ，竟為一己私利，不惜使毒品蔓延，危害他人，及渠二人犯罪之方法、手段、所
    得、及犯罪後均猶飾詞圖卸刑責之態度等一切情狀，各量處丙○○共同連續販賣
    第一級毒品，處有期徒刑十四年八月，持有第二級毒品處有期徒刑六月，乙○○
    共同連續販賣第一級毒品處有期徒刑十年十月，並就被告丙○○所犯二罪定其應
    執行之刑為十五年。又依被告二人所犯販賣第一級毒品罪之性質，均有褫奪公權
    之必要，均併依刑法第三十七條第二項之規定，宣告被告丙○○褫奪公權玖年，
    被告乙○○褫奪公權柒年。扣案海洛因（淨重）計一七八．三六公克，係屬第一
    級毒品，另扣案之ＭＤＭＡ二百十四顆係屬第二級毒品，均應依毒品危害防制條
    例第十八條第一項前段規定宣告沒收銷燬之。扣案0000000000號行動
    電話及0000000000號行動電話各一具，分係被告乙○○及丙○○所有
    供犯販賣第一級毒品海洛因罪所用之物；另扣案塑膠夾鍊袋乙包，為被告丙○○
    所有，業據被告丙○○供明在卷，且為被告販賣海洛因所用之物甚明，均應毒品
    危害防制條例第十九條第一項規定宣告沒收。又警調人員於八十八年十月二十日
    在被告乙○○身上扣得之三千元，及在被告丙○○身上查扣之四萬三千元中之四
    萬二千元，連同上述未扣案之五萬元、四萬五千元及四萬五千元，計十八萬五千
    元均係被告二人販毒所得，亦應各依毒品危害防制條例第十九條第一項規定宣告
    沒收，如全部或一部不能沒收時，以其財產抵償之。至在丙○○身上另查扣之一
    千元，及在丙○○住處查扣之現金十八萬五千元，既查無積極證據足認係被告二
    人販毒所得，揆諸上開說明，自難僅因被告丙○○所辯不實，遽認該十八萬六千
    元確係被告販毒所得，尚難依毒品危害防制條例第十九條規定沒收或追徵，併此
    敘明。又毒品危害防制條例第十九條第一項，並無如刑法第二百條、第二百零五
    條、第二百零九條、第二百十九條、第二百六十五條、第二百六十六條第二項等
    有「不問屬於犯人與否，沒收之」之規定，故於適用時應回歸刑法第三十八條第
    一項第二款、第三項之規定，以屬於犯人者為限，始應予沒收，庶符沒收制度之
    基本原則。是上開扣案電子磅秤一個，並非被告二人所有，既如前述，自不得予
    以沒收。另扣案000000000號呼叫器一個固為被告乙○○所有，惟既查
    無積極證據足認該呼叫器係供被告二人犯罪所用之物，亦不予宣告沒收，均併此
    指明，其認事用法及量刑均無不當。上訴人等仍執前詞，矢口否認犯罪或認量刑
    過重云云，為無理由，應予駁回。
四、據上論斷，應依刑事訴訟法第三百六十八條，判決如主文。
本案經檢察官甲○○到庭執行職務。
中      華      民      國    八十九      年    十一      月   二十二   日
                              臺灣高等法院臺中分院刑事第六庭
                                    審判長法  官  李  文  雄
                                          法  官  邱  顯  祥
                                          法  官  陳  嘉  雄
右正本證明與原本無異。
除持有第二級毒品部分，上訴人即被告丙○○不得上訴，餘檢察官及上訴人即被告等
均得上訴。
如不服本判決應於收受送達後十日內向本院提出上訴書狀，其未敘述上訴之理由者並
得於提起上訴後十日內向本院補提理由書（均須按他造當事人之人數附繕本）。
                                           書記官  王  麗  英
中      華      民      國    八十九      年    十一      月   二十三   日
                                                                        Ｋ


司法院資訊處製作；財團法人民間司法改革基金會備份。
